【裁判字號】    89,交上訴,215
【裁判日期】    890907
【裁判案由】    公共危險
【裁判全文】
臺灣高等法院刑事判決                          八十九年度交上訴字第二一五號
    上  訴  人  臺灣桃園地方法院檢察署檢察官
    被      告  甲○○
    選任辯護人  何威儀
右上訴人因被告公共危險案件，不服臺灣桃園地方法院八十九年度交訴字第二號，
中華民國八十九年九月七日第一審判決（起訴案號：臺灣桃園地方法院檢察署八十九
年度偵字第一三九四號），提起上訴，本院判決如左：
        主  文
上訴駁回。
        理  由
一、公訴意旨略以：被告甲○○於民國八十八年十一月十八日，駕駛曳引車號ＧＺ－
    二九七號，聯結車號ＭＵ－四三號之拖板車，途經桃園縣大園鄉南港村許厝港九
    十之十號前，不慎擦撞同向乙○○（另案判刑確定）所騎乘之車號ＭＮＦ－三九
    七號機車，致乙○○人車倒地，受有手、腳、頸部及頭部等傷害，詎被告竟未下
    車察看，且迅即逃逸，因認被告涉犯刑法第一百八十五條之四之肇事逃逸罪嫌云
    云。
二、按犯罪事實應依證據認定之，無證據不得推定其犯罪事實。不能證明被告犯罪者
    ，應諭知無罪之判決。刑事訴訟法第一百五十四條、第三百零一條第一項分別定
    有明文。又認定犯罪事實須憑證據，為刑事訴訟法所明定，故被告犯罪嫌疑，經
    審理事實之法院，以盡其調查職責，仍不能發現確實之證據足資證明時，自應依
    法為無罪判決。且事實之認定，應憑證據，如未能發現相當證據，或證據不足以
    證明，自不能以推測或擬制之方法，以為裁判基礎。（最高法院二十年上字第八
    九三號、四十年臺上字第八六號分別著有判例可資參照）。再刑法第一百八十五
    條之四肇事逃逸罪係處罰故意犯，並不及於過失犯。
三、公訴人認定被告甲○○涉犯刑法第一百八十五條之四之肇事逃逸罪責，無非係以
    被害人乙○○之指訴及被告甲○○於警訊時已坦承犯行為其主要依據。惟訊據被
    告甲○○堅決否認有肇事逃逸犯行，辯稱：伊於當時並不知撞及他人，故未停車
    查看，迄隔日經車行負責人告知，始知有撞傷他人。又當天天色很昏暗，照後鏡
    看不清楚，伊也沒有超車或轉彎，確不知肇事。再乙○○當時喝很多酒，警察問
    他時，已經昏昏沉沉的，根本不知車禍情形等語。
四、經查：被害人乙○○固指訴被告駕車肇事逃逸，惟為被告所否認，且被告於警訊
    時供稱：「（當時發生車禍後，你有無下車查看？如沒有為何不下車查看？）沒
    有，因我不知道發生車禍，所以沒有下車查看。」及「（當時經過情形如何？）
    當時情形我不清楚」（見偵查卷第八頁背面）等語，否認肇事逃逸犯行，雖其於
    警訊時另供稱：「我知道今日發生車禍後沒有下車查看是我不對，我願意由保險
    公司賠償乙○○所有一切損失」云云（見偵查卷第九頁正面），但被告於本院審
    理時陳明伊當時係指如確有肇事致乙○○受傷，願申請保險理賠等語，參諸該部
    分供詞係緊接於前開陳述之後，而被告既已否認犯行，當無再任意自白之理，足
    認被告前開辯解非不足採，是以該部分警訊之供詞即不足採為不利於被告之認定
    。再者，被告甲○○所駕駛之曳引車號ＧＺ－二九七號，聯結車號ＭＵ－四三號
    之拖板車，總重數十公噸，車身長達四十餘公尺，為其所自承，並有照片為憑，
    依被害人乙○○之陳述，其所騎乘之機車係自拖板車之右側超車，為拖板車突出
    物擦撞滑倒，衡情碰撞力並非重大，被告甲○○辯稱當時伊並不知發生車禍等語
    ，亦與常情無違。況被害人乙○○於原審陳稱：「（是什麼車撞到你？）拖板車
    ，伊當時昏迷，騎車時有看到拖板車在我前面，伊超車超一半，有減速，後來發
    覺無法超越有減速，就被板車突出物撞及」（見原審卷第四十五頁正面）等語，
    足見其當時已酒醉，故其供陳係遭被告所駕聯結車撞及等情，是否屬實，亦不無
    疑問。此外，復查無其他積極證據足資證明被告有肇事逃逸之犯行，自屬不能證
    明被告犯罪。
四、原審因予諭知被告無罪之判決，經核尚無違誤，公訴人上訴意旨，仍執陳詞，指
    摘原判決不當，為無理由，應予駁回。
據上論斷，應依刑事訴訟法第三百六十八條，判決如主文。
本案經檢察官曾忠己到庭執行職務。
中華民國九十年三月七日
中      華      民      國     九十     年      三      月      七      日
                              台灣高等法院刑事第六庭
                                  審判長法  官  陳  春  秋
                                        法  官  王  麗  莉
                                        法  官  高  明  哲
右正本證明與原本無異。
檢察官如不服本判決應於收受送達後十日內向本院提出上訴書狀，其未敘述上訴之理
由者並得於提起上訴後十日內向本院補提理由書（均須按他造當事人之人數附繕本）
。
                                  書記官  李  垂  福
中      華      民      國     九十     年      三      月     十二     日


司法院資訊處製作；財團法人民間司法改革基金會備份。
